# PIF 26/07/2024

## Recommandations et Informations
- Réorganiser les groupes d'input pour améliorer la compatibilité avec les différentes machines.
- Ajouter le groupe d'input dans le template de configuration si nécessaire.
- Utiliser les configurations pour Nix, Click and Meet.

## Warnings
Aucun warning n'est signalé.

## Des problèmes avec les modules ?
- Le module R a des problèmes liés aux violations et aux faults qui ne se débloquent pas avec le start robot.
- Le module joystick a un problème lié au groupe d'input, qui doit être présent pour utiliser la manette.

## Demande de formation
Aucune demande de formation n'est signalée.

## Questions ?
- Comment fonctionne l'extra group input ? Quelle est sa relation avec les groupes d'input ?
- Pourquoi certains machines n'utilisent pas le groupe d'input, alors que la manette marche ?
- Quel est le but de la relocalisation des solvers dans l'objet UR ?

## Alors, quoi de neuf dans la stack ?
- La mise à jour du module SIG a des problèmes pour les configurations si les caméras ont été configurées manuellement.
- Le solver QP sera intégré dans l'UR, mais son utilisation pourra être optionnelle.

## Alors vous voulez un truc dans la stack ?
- Thomas est en train de partager quelque chose, mais il n'est pas présent à la réunion.